# 评估增值提折旧

提问人：安钦 时间：2011-01-23 17:07:56
审计中遇到一个企业改制中把一项固定资产评估增值了， 如下： 评估前的原值 100 累计折旧 97 ，净值 3 ，已提足折旧继续使用 评估增值 50 ，累计计旧评估值 20 按照准则这项固定资产应按评估后的价值继续提折旧，但是这种评估增值的固定资产不应延长使用期限又不能再提，请问是提还是不提，如果不提这固定资产应属于提足折旧继续使用的固定资产吧

回答人：chenyiwei
回复 楼主 安钦 的帖子评估时对固定资产的成新率应当会有说明的。像你这种情况应当根据成新率重新估计剩余折旧年限，在重新确定的剩余折旧年限内折旧完毕。

回答人：chenyiwei
回复 报纸 安钦 的帖子延长折旧年限属于会计估计范畴。固定资产准则也规定了对预计净残值、折旧年限和折旧方法的定期复核调整制度。